【裁判字號】    97,易,596
【裁判日期】    970718
【裁判案由】    竊盜
【裁判全文】
臺灣桃園地方法院刑事判決               97年度易字第596號
公  訴  人  臺灣桃園地方法院檢察署檢察官
被      告  乙○○
上列被告因竊盜案件，經檢察官提起公訴（97年度偵字第11244
號），被告於準備程序期日就被訴事實為有罪陳述，經本院裁定
進行簡式審判程序，茲判決如下：
    主  文
乙○○攜帶兇器、毀壞門扇竊盜，累犯，處有期徒刑壹年。扣案
如附表所示之物均沒收。
    事  實
一、乙○○前曾於民國90年間因竊盜案件，經臺灣高等法院以92
    年度上易字第172 號判決判處有期徒刑1 年6 月，並令刑前
    強制工作3 年，後於96年7 月16日執行完畢出監。詎猶不知
    悔改，竟意圖為自己不法之所有，於97年5 月5 日下午3 時
    許，在甲○○位於桃園縣八德市○○路○段212 巷1 弄3 號
    3 樓住處，持其所有如附表所示客觀上足對人之生命、身體
    產生威脅可供兇器使用之Ｔ型板手、板手、一字型螺絲起子
    、內六角板手及尖頭板手各1 支等工具，並以前述螺絲起子
    撬開裝置在大門內之門鎖，而毀壞門扇進入該址，竊取甲○
    ○所有之JAGE電子錶、PANASONIC 手錶各1 支、壽山石雕印
    材1 只及紅寶石耳環、綠寶石耳環各1 對，得手後旋即離去
    。嗣經警於同日下午5 時許持搜索票至乙○○位於桃園縣桃
    園市○○路101 號3 樓住處搜索，扣得前述工具及竊得之物
    而查獲。
二、案經臺北市政府警察局移送臺灣桃園地方法院檢察署檢察官
    偵查起訴。
    理  由
一、本案被告乙○○所犯係死刑、無期徒刑或最輕本刑為3 年以
    上有期徒刑以外之罪，其於本院準備程序期日中就被訴事實
    為有罪之陳述，經本院告知簡式審判程序之旨，並聽取當事
    人意見後，由本院依刑事訴訟法第273 條之1 第1 項規定裁
    定進行簡式審判程序，核先敘明。
二、上開犯罪事實，業據被告乙○○迭於警詢、偵查及本院審理
    中坦承不諱，並與被害人甲○○於警訊中所述情節相符（偵
    查卷第22至24頁），且有臺北市政府警察局刑事警察大隊搜
    索、扣押筆錄、扣押物品目錄表、現場照片等件在卷（偵查
    卷第40至48頁）及扣得如附表所示工具可資佐證，足認被告
    自白確與事實相符，堪以採信。本案事證明確，被告犯行洵
    堪認定，應依法論罪科刑。
三、按刑法第321 條第1 項第3 款之攜帶兇器竊盜罪，係以行為
    人攜帶兇器竊盜為其加重條件，此所謂兇器，其種類並無限
    制，凡客觀上足對人之生命、身體、安全構成威脅，具有危
    險性之兇器均屬之，且祇須行竊時攜帶此種具有危險性之兇
    器為已足，並不以攜帶之初有行兇之意圖為必要，最高法院
    79年台上字第5253號著有判例。另同項第2 款所稱「門扇」
    ，係專指分隔住宅或建築物內外之間之出入口大門而言。查
    被告犯罪所用之Ｔ型板手、板手、一字型螺絲起子、內六角
    板手及尖頭板手均係具金屬材質之工具，質地堅硬，在客觀
    上確足以危害他人生命、身體之安全，依上開判例意旨說明
    ，該等物品顯具有客觀危險性，自屬兇器無訛，又被告持以
    撬開被害人甲○○住處大門門鎖，依卷附照片（偵查卷第42
    頁）所示，不僅破壞該大門門板外觀，亦已損及該大門上之
    門鎖區隔該住宅內、外之功能，且被告亦因之而得以入內竊
    取，其毀壞門扇甚明。核被告所為，係犯刑法第321 條第1
    項第3 款、第2 款之攜帶兇器、毀壞門扇竊盜。又被告有如
    事實欄所示前案科刑及執行紀錄，其於有期徒刑執行完畢後
    5 年內故意再犯本件有期徒刑以上之罪，為累犯，應依刑法
    第47條第1 項規定加重其刑。爰審酌被告不思以正常途徑取
    得財物，於前案執行完畢釋放後，復犯本件加重竊盜罪行，
    嚴重侵害民眾居家、財產安全，足見其素行不良，並兼衡其
    犯罪動機、目的、犯罪情節、犯罪所生損害，贓物價值、被
    告犯後態度等一切情狀，量處如主文所示之刑。扣案如附表
    所示之Ｔ型板手、板手、一字型螺絲起子、內六角板手及尖
    頭板手各1 支等物，雖經被告於審理時否認為其所有，辯稱
    係於被害人住處鞋櫃找到扣案工具云云，惟檢視被告於警詢
    、偵訊均陳明攜帶扣案工具進行竊盜等語（偵查卷第12、73
    頁），而被害人甲○○於偵訊時亦陳稱扣案工具並非其所有
    等語（偵查卷第85頁），是如附表所示扣案工具應屬被告所
    有，當可認定，而該扣案工具係供本件竊盜所用之物，已如
    前述，爰依刑法第38條第1 項第2 款規定宣告沒收。
據上論斷，應依刑事訴訟法第273 條之1 第1 項、第299 條第1
項前段，刑法第321 條第1 項第2 款、第3 款、第47條第1 項、
第38條第1 項第2 款，判決如主文。
本案經檢察官翁偉玲到庭執行職務。
中    華    民    國    97    年    7     月    18    日
                  刑事第七庭    法  官  劉為丕
以上正本證明與原本無異。
如不服本判決，應於判決送達後10日內向本院提出上訴狀（應附
繕本），其未敘述上訴理由者，應於上訴期間屆滿後20日內補提
理由書狀於本院，上訴於臺灣高等法院。
                                書記官  陳育萱
中    華    民    國    97    年    7     月    23    日
附錄本案論罪科刑法條：
刑法第321 條第1 項：
（加重竊盜罪）
犯竊盜罪而有左列情形之一者，處6 月以上、5 年以下有期徒刑
：
一、於夜間侵入住宅或有人居住之建築物、船艦，或隱匿其內而
    犯之者。
二、毀越門扇、牆垣或其他安全設備而犯之者。
三、攜帶兇器而犯之者。
四、結夥三人以上而犯之者。
五、乘火災、水災或其他災害之際而犯之者。
六、在車站或埠頭而犯之者。
附表：扣案工具（應沒收之物）
┌──┬──────┬──┐
│編號│  名   稱   │數量│
├──┼──────┼──┤
│1   │T 型板手    │1 支│
├──┼──────┼──┤
│2   │板    手    │1 支│
├──┼──────┼──┤
│3   │一字螺絲起子│1 支│
├──┼──────┼──┤
│4   │內六角板手  │1 支│
├──┼──────┼──┤
│5   │尖頭板手    │1 支│
└──┴──────┴──┘


司法院資訊處製作；財團法人民間司法改革基金會備份。
